最高法院刑事判決　　　　　　九十六年度台上字第三七六六號
上　訴　人　甲○○
上列上訴人因違反廢棄物清理法案件，不服台灣高等法院高雄分
院中華民國九十三年十一月二十三日第二審判決（九十三年度上
訴字第五六九號，起訴案號：台灣高雄地方法院檢察署八十九年
度偵字第九五一一號），提起上訴，本院判決如下：
    主  文
上訴駁回。
    理  由
按刑事訴訟法第三百七十七條規定，上訴於第三審法院，非以判
決違背法令為理由，不得為之。是提起第三審上訴，應以原判決
違背法令為理由，係屬法定要件。如果上訴理由狀並未依據卷內
訴訟資料，具體指摘原判決不適用何種法則或如何適用不當，或
所指摘原判決違法情事，顯與法律規定得為第三審上訴理由之違
法情形，不相適合時，均應認其上訴為違背法律上之程式，予以
駁回。本件原審經審理結果，認為上訴人甲○○違反廢棄物清理
法犯行明確，因而撤銷第一審科刑之判決，改判仍論處上訴人共
同未經主管機關許可，提供土地回填、堆置廢棄物罪刑，已詳敘
其調查、取捨證據之結果及憑以認定犯罪事實之心證理由。並就
上訴人否認之供詞及其所辯各語認非可採，予以論述。就形式上
觀察，原判決要無採證認事違背經驗法則、論理法則或理由不備
等違背法令之情形。原判決理由就已判決確定之謝志成於民國八
十九年四月二十六日警詢之供述與其嗣於原審審理時之供證不符
，已說明其警詢係出於自由意志所為，且當時未受到外力影響或
人情施壓，因認所供具有九十二年二月六日修正公布，同年九月
一日起施行刑事訴訟法第一百五十九條之二所謂「較可信之特別
情況」要件，且為證明被告犯罪事實所必要，應有證據能力，要
無判決不適用法則及理由不備之違法可言。至渠對於上訴人係何
時會至查獲現場及何時起開始與上訴人接觸等枝節事項，縱與其
妻李秀琴（已判處罪刑確定）之供述不無些微出入，然此屬其證
言證明力之判斷，與其警詢所供是否具備較可信特別情況之判定
，乃關於「證據能力」之認定者無涉，要不能因之即指原判決關
於謝志成警詢供述證據能力之認定有何違背法令。是上訴意旨執
以指摘原判決違背法令，核與法律規定得為第三審上訴理由之違
法情形，不相適合。而其餘上訴意旨，則係就屬原審採證認事職
權之行使及原判決已說明事項，徒憑己見，任意指摘，且仍為單
純事實之爭辯，均不能認係適法之第三審上訴理由。依上揭說明
，本件上訴顯屬違背法律上之程式，應予駁回。
據上論結，應依刑事訴訟法第三百九十五條前段，判決如主文。
中　　華　　民　　國　九十六　年　　七　　月　 十二 　日
                      最高法院刑事第七庭
                          審判長法官  張　淳　淙
                                法官  劉　介　民
                                法官  張　春　福
                                法官  洪　昌　宏
                                法官  蔡　彩　貞
      本件正本證明與原本無異
                                      書  記  官
中　　華　　民　　國　九十六　年　　七　　月　 十八 　日
                                                      Ｅ
